臺灣士林地方法院刑事判決　　　　　　　96年度易字第1663號
公　訴　人　臺灣士林地方法院檢察署檢察官
被　　　告　丁○○
　　　　　　乙○○
共　　 同
選任辯護人　趙國生律師
　　　　　　周珮琦律師
上列被告因竊盜案件，經檢察官提起公訴（96年度偵字第7615號）
，本院判決如下：
    主  文
丁○○共同犯攜帶兇器竊盜罪，累犯，處有期徒刑壹年貳月，扣
案汽車儀表板壹座沒收；又共同犯攜帶兇器竊盜罪，累犯，處有
期徒刑壹年肆月，扣案板手壹支、鐵鉤參支及車窗擊破器壹支及
手套壹副均沒收；應執行有期徒刑貳年肆月，扣案汽車儀表板壹
座、板手壹支、鐵鉤參支及車窗擊破器壹支及手套壹副均沒收。
乙○○共同犯攜帶兇器竊盜罪，累犯，處有期徒刑壹年貳月，扣
案板手壹支、鐵鉤參支及車窗擊破器壹支及手套壹副均沒收。
丁○○其餘被訴部分無罪。
    事  實
一、丁○○與綽號「阿奇」姓名年籍不詳之人，共同基於意圖為
    自己不法所有之犯意聯絡，於民國96年6 月14日下午2 時許
    ，在桃園市○○○路45號旁停車場內，由「阿奇」準備汽車
    儀表板1 座，丁○○使用客觀上足以對生命、身體安全造成
    危害之螺絲起子、板手，以置換汽車儀表板之方式，竊取甲○○所有車牌號碼6527-KS 號自用小客車，車內並有測速器
    1 臺、工具箱1 箱、方向盤鎖1 個、涼鞋1 雙、烙鐵1 支、
    手電筒1 支及藍芽耳機1 個等物。丁○○得手後將上開汽車
    交予「阿奇」後，甲○○所有之汽車儀表板1 座、測速器1
    臺、工具箱1 箱、方向盤鎖1 個、涼鞋1 雙、烙鐵1 支、手
    電筒1 支及藍芽耳機1 個及「阿奇」所有竊車用之汽車儀表
    板1 座，即置於丁○○駕駛之車牌號碼JE-1380 號自用小客
    車上。嗣丁○○復與「阿奇」、乙○○共同基於意圖為自己
    不法所有之犯意聯絡，於同日晚上7 時35分許，由乙○○駕
    駛丁○○所有車牌號碼JE-1380 號自用小客車，搭載丁○○
    ，行經臺北市○○區○○路1 段132 巷7 弄旁第33號停車格
    前，由乙○○把風，丁○○則持客觀上足以對生命、身體安
    全造成危害之鐵勾3 支、車窗擊破器、板手各1 支，先以鐵
    鉤將戊○○所有車牌號碼6527-KS 號自用小客車前方引擎蓋
    內喇叭線勾斷，防止警報器發出聲響，再以車窗擊破器打破
    左後車窗，入內以板手拆卸竊取DVD 音響、汽車電腦各1 組
    ，得手後因被車主戊○○發現而駕車逃逸，嗣為警於同日晚
    上7 時45分許，在臺北市士林區○○○路○ 段與德行東路口
    查獲，並扣得汽車儀表板1 座、測速器1 臺、工具箱1 箱、
    方向盤鎖1 個、涼鞋1 雙、烙鐵1 支、手電筒1 支、藍芽耳
    機1 個（以上為甲○○所有）、汽車電腦1 組、DVD 音響1
    組（以上為戊○○所有）及汽車儀表板1 座、板手1 支、鐵
    鉤3 支及車窗擊破器1 支、手套1 副等竊盜工具。
二、案經甲○○告訴及臺北市政府警察局士林分局移送臺灣士林
    地方法院檢察署檢察官偵查起訴。
    理  由
壹、有罪部分
一、上開犯罪事實，業據被告丁○○於偵查及本院審理時坦承不
    諱，核與證人甲○○、戊○○證述相符，並有贓物認領保管
    單2 紙、刑案現場照片28張附卷可稽；被害人戊○○所有遭
    竊汽車上採得之指紋經送內政部警政署刑事警察局鑑驗，核
    予被告丁○○之指紋相符，有該局鑑驗書一份附卷可參；此
    外有汽車儀表板1 座、板手1 支、鐵鉤3 支及車窗擊破器1
    支、手套1 副等竊盜工具扣案可證，足認被告丁○○自白與
    事實相符，可以採信。被告丁○○竊盜犯行，事證明確，應
    予依法論科。
二、訊據被告乙○○堅決否認有竊盜犯行，辯稱：當日係陪同被
    告丁○○來士林附近辦事，被告丁○○下車後其便開車至附
    近繞一繞，熟料半小時後繞回被告丁○○下車地點接被告丁○○上後，即遭警方攔查，其對被告丁○○竊盜完全不知情
    等語。經查：證人即被害人戊○○於本院審理時明確證稱：
    當天看到有人從其車內進出，衝過去的時候看到兩個人，這
    兩個人就是在法庭的被告二人，一個比較矮（被告丁○○）
    ，矮個子在其衝過去時站在其駕駛座旁邊，高個子（被告乙○○）從其駕駛座跑出來，被告紅色車子就停在其駕駛座左
    邊前方；其看到的第一個場景，是高個子從其駕駛座出來，
    進去紅色車，後來又回到車上等語（見本院96年11月16日審
    判筆錄第4 、5 、8 頁）。證人戊○○於警詢時雖然僅指認
    被告乙○○一位，但其於審理時解釋：因為當天很緊張，特
    別記得瘦瘦高高從其車內出來，但是實際上是看到兩位（見
    本院96年11月16日審判筆錄第7 頁）；核與證人即被告丁○○於本院審理證稱：被害人戊○○回來時，被告乙○○正好
    回到車子旁邊等語相符（見本院96年11月16日審判筆錄第10
    頁）。雖然證人即被告丁○○證稱：其僅跟被告乙○○說要
    辦一下事情，20分鐘後被告乙○○把車開過來，被告乙○○
    只是在車外等語。然查被告丁○○上開證詞與其先前於警詢
    時陳述明顯不符，並與證人戊○○證詞相左，本院認為證人
    即被告丁○○於審判時之陳述並不可信，而與事實不符，應
    認證人戊○○證詞較為可採。至於被害人戊○○所有遭竊汽
    車上雖僅採得被告丁○○之指紋，然尚難以此即排除被告乙○○並未參與行竊，因為依證人戊○○證詞，被告乙○○確
    曾進出其汽車，足認被告二人有犯意聯絡與行為分擔，被告
    乙○○辯稱其不知情、未參與云云，並不可採。此外，復有
    被告丁○○坦承其行竊之自白，被害人戊○○贓物認領保管
    單1 紙、刑案現場照片28張附卷可稽及板手1 支、鐵鉤3 支
    及車窗擊破器1 支、手套1 副等竊盜工具扣案可證。被告乙○○竊盜犯行，亦事證明確，應予依法論科。
三、核被告二人所為，均係犯刑法第321 條第1 項第3 款之攜帶
    兇器竊盜罪。被告丁○○第一次竊盜犯行，起訴書認係犯刑
    法第320 條第1 項之普通竊盜罪，惟被告丁○○自承有使用
    客觀上足以對生命、身體安全造成危害之螺絲起子、板手，
    置換汽車儀表板，核與證人甲○○證述拆開汽車儀表板應使
    用螺絲起子、板手相符，並有遭拆卸及置換之汽車儀表板各
    1 座扣案可稽，故被告丁○○係犯刑法第321 條第1 項第3
    款之攜帶兇器竊盜罪，因與起訴之基本犯罪事實相同，爰依
    法變更起訴法條。查綽號「阿奇」姓名年籍不詳之人提供竊
    盜工具並負責銷贓，業據被告丁○○供承在卷，被告丁○○
    第一次竊盜犯行與「阿奇」間、被告丁○○第二次竊盜犯行
    與「阿奇」、被告乙○○間，均有犯意聯絡及行為分擔，均
    為共同正犯。查被告丁○○前因竊盜案件，經本院於96年2
    月5 日以95年度簡字第701 號判決處有期徒刑5 月確定，於
    96 年4月13日易科罰金執行完畢；被告乙○○前因竊盜案件
    ，經臺灣高等法院於92年4 月9 日以92年度上易字第526 號
    判決處有期徒刑7 月確定；又因贓物及恐嚇等案件，經臺灣
    高等法院於92年12月22日以91年度上訴字第3799號分別判決
    贓物罪、恐嚇罪各處有期徒刑5 、6 月確定，上開三罪合併
    定執行刑為有期徒刑1 年5 月確定，於93年11月22日縮短刑
    期執行完畢，分別有臺灣高等法院被告前案記錄表各1 份附
    卷可參。被告二人於有期徒刑執行完畢後5 年內，故意再犯
    本件有期徒刑以上之罪，均應依刑法第47條第1 項規定論以
    累犯，並分別加重其刑。被告丁○○所犯二罪，犯意個別，
    行為互殊，應予分論併罰。查被告二人均素行不良，分別已
    有竊盜前科，被告丁○○更是甫執行因犯竊盜罪所判處之有
    期徒刑完畢，仍不知悔悟，竟於一日之內二次以汽車為對象
    竊取汽車及汽車零件，並透過銷贓管道牟取利益，影響社會
    治安甚鉅，被告丁○○雖於犯後遭人贓俱獲之情形下坦承犯
    行，惟迄今未返還所竊汽車、賠償被害人損失，至被告乙○○則自始否認犯罪，均難認其確有悔意，而對其為量刑從輕
    之審酌。爰審酌其犯罪之動機、目的、手段、所生損害及犯
    後態度等一切情狀，分別量處如主文所示之刑。被告丁○○
    部分，並依法定其應執行之刑。
四、扣案汽車儀表板1 座、板手1 支、鐵鉤3 支及車窗擊破器1
    支、手套1 副等竊盜工具，被告丁○○供稱除手套1 副為其
    所有外，其餘均係共犯「阿奇」所有，均屬供犯罪所用之物
    ，爰依法宣告沒收。至於被告丁○○竊取甲○○所有汽車所
    使用之螺絲起子、板手，其供稱均非扣案之物，因未扣案且
    無證據證明尚未滅失，故不予宣告沒收。
貳、無罪部分
一、公訴意旨略以：被告丁○○基於意圖為自己不法所有之犯意
    ，於96年3 月15日某時，在基隆市○○區○○街186 號錦藝
    汽車保養廠前，以不詳方式竊取湯淑苹所有，由湯淑苹配偶
    林祖胤使用之車牌號碼8075-KG 號自用小客車車牌2 面及汽
    車鑰匙1 支，因認被告丁○○涉有刑法第320 條第1 項竊盜
    罪嫌等語。
二、按犯罪事實應依證據認定之，無證據不得認定其犯罪事實；
    又不能證明被告犯罪者，應諭知無罪之判決，刑事訟訴法第
    154 條第2 項、第301 條第1 項分別定有明文。
三、本件公訴人指被告丁○○涉犯前揭罪嫌，係以證人林祖胤、
    丙○○於警詢之指述及扣案之上開車牌、鑰匙為主要論據，
    雖非無由，惟訊據被丁○○堅決否認有此部分竊盜犯行，辯
    稱：車牌號碼8075-KG 號車牌2 面及汽車鑰匙1 支係錦藝汽
    車修護場負責人丙○○與其見面聊天時放在其車上而忘記取
    走等語。
四、經查，證人丙○○於本院審理時證稱：車牌號碼8075-KG 號
    自用小客車係其客戶林組胤委託修理的汽車，因為撞得很嚴
    重，找不到零件，所以要找權利車拆零件，經朋友吳明哲介
    紹認識被告丁○○，並將上開車牌、鑰匙交給被告丁○○，
    託其代為尋找權利車等語（見本院96年11月6 日審判筆錄第
    6 頁）。證人丙○○所述情節雖與被告丁○○所辯不同，且
    與其先前於警詢時陳述：不知車牌失竊，接獲車主通知才知
    道失竊等語不符。然證人丙○○於本院審理時解釋：當時接
    到車主通知車牌在警局，因為當時（心裡）很亂，不知道車
    牌為何在警察局，所以才說失竊；且證人丙○○於本院係具
    結作證，如為虛偽陳述應負擔偽證罪責；參以該汽車被撞得
    很嚴重，縱使車牌因懸掛於汽車上遭竊、鑰匙一同遭竊之可
    能性亦較小，應認證人丙○○於本院審理時證述較為可採。
    至證人丙○○先後陳述不一，以及審理時所述交付車牌、鑰
    匙一節，與被告先前所辯不同，有可能係證人丙○○、被告
    丁○○欲隱藏尋找所謂「權利車」之部分事實而為虛偽陳述
    ，然尚不足以認定證人丙○○審理時之證述為虛偽。
五、綜上所論，既然證人丙○○證稱車牌、鑰匙係其交付被告丁○○，並未失竊，復查又無其他證據，足資認定被告丁○○
    確涉有檢察官所指之上述犯行，揆諸首揭法條規定，應為無
    罪之諭知。
據上論斷，應依刑事訴訟法第299 條第1 項前段、第300 條、第
301 條第1 項，刑法第28條、第321 條第1 項第3 款、第47條第
1 項、第51條第5款 、第38條第1 項第2 款，判決如主文。
本案經檢察官蔡啟文到庭執行職務
中　　華　　民　　國　　96　　年　　12　　月　　7 　　日
                  刑事第四庭法  官  劉秉鑫
以上正本證明與原本無異。
如不服本判決，應於收受送達後10日內向本院提出上訴書狀，其
未敘述上訴之理由者並得於提起上訴後20日內向本院補提理由書
（均須按他造當事人之人數附繕本）。
                            書記官  吳尚文
中　　華　　民　　國　　96　　年　　12　　月　　7 　　日
附錄論罪科刑法條
刑法第321條第1項第3款
犯竊盜罪而有左列情形之一者，處 6 月以上、 5 年以下有期徒
刑：
三  攜帶兇器而犯之者。
